臺灣臺北地方法院民事裁定
111年度勞小專調字第105號
聲  請  人  李心如  
上列原告與被告驊豐股份有限公司間請求確認僱傭關係事件，本
院裁定如下：
    主      文
原告應於收受本裁定後五日內，補正如附表項目一至五所示事項
，逾期未補正，即駁回其訴。
原告應於收受本裁定後五日內，補正如附表項目六所示事項。
    理      由
一、按提起民事訴訟，應依民事訴訟法第77條之13規定繳納裁判
    費，此為必須具備之程式。次按起訴，應以訴狀表明當事人
    及法定代理人、訴訟標的及其原因事實，及應受判決事項之
    聲明等事項，提出於法院為之；書狀不合程式或有其他欠缺
    者，審判長應定期間命其補正；原告起訴不合程式或不備其
    他要件者，法院應以裁定駁回之。但其情形可以補正者，審
    判長應定期間先命補正，此觀民事訴訟法第244條第1項、第
    121條第1項、第249條第1項第6款自明。
二、查原告雖具狀提起本件訴訟，除未繳納裁判費外，遍觀該等
    書狀，未具體說明訴之聲明內容（即原告請求法院應為如何
    之判決，如被告應對原告為何種之給付、行為或不行為，應
    具體表明請求之內容）及請求權基礎，亦未特定被告驊豐股
    份有限公司之法定代理人，難為一貫性審查，又未提供證明
    或釋明用之證據與附屬文件，揆諸前揭規定，前開要件顯有
    欠缺。原告應於收受本裁定後5日內，補正如附表所示事項
    ，如逾期不補正如附表項目一至五之內容，即駁回其訴，特
    此裁定。
三、其他注意事項：
（一）本件命原告補正之事項，請原告依據民事訴訟法第116條
      及民事訴訟書狀規則之規定提出合於規格之書狀，並宜以
      電腦打字整理，以確保當事人權利。（書狀格式範本可以
      上司法院網站／便民服務／書狀範例查詢下載）
（二）若當事人不諳法律，請諮詢合格之律師，或洽詢財團法人
      法律扶助基金會各地分會詢問是否符合扶助資格，尋求協
      助，附此敘明。 
四、爰裁定如主文。　　　　　　　　　　　
中　　華　　民　　國　　111 　年　　12　　月　　19　　日
                  勞動法庭    法　官　陳裕涵
以上正本係照原本作成。
本裁定不得抗告。
中　　華　　民　　國　　111 　年　　12　　月　　19　　日
                              書記官　林怡彣
附表：
項目 補正資料 1 應受判決事項之聲明（訴之聲明）。 （希望法院怎麼判決？） 2 本件主張之請求權基礎即訴訟標的。 （原告請求的法律依據是什麼？認為被告公司解雇違法的法律上依據是什麼？） 3 陳報被告驊豐股份有限公司之法定代理人。 4 本件之詳細原因事實，並整理、檢附相關證據資料。 （人、事、時、地、物都要寫清楚，原告是從某年月日開始受雇於被告公司，到某年月日離職，月薪多少錢，工作職稱和內容是什麼，被告公司要求原告離職的原因和法律上理由是什麼，有沒有發非自願離職證明書，有沒有發資遣費和預告工資）。 5 依請求之訴訟標的金額，如尚未經調解，應依民事訴訟法第77條之20第1項、勞動事件審理細則第15條第1項之規定繳交調解聲請費用（請參考附錄）；如已經調解，應依民事訴訟法第77條之13、勞動事件法第12條所定費率繳納第一審裁判費。 （請求確認僱傭關係存在的訴訟標的金額，依勞動事件法第11條規定，是用月薪乘以五年期間計算，所以請務必陳報每月月薪是多少錢。） 6 陳報本件是否曾經調解。 

附錄：
勞動事件調解聲請費徵收標準表(新臺幣/元)   分類 訴訟標的金額級距 聲請費 財產權 未滿新臺幣10萬元 免徵  10萬元以上，未滿100萬元 1,000  100萬元以上，未滿500萬元 2,000  500萬元以上，未滿1,000萬元 3,000  1,000萬元以上 5,000 非財產權  免徵